【裁判字號】    95,訴,533
【裁判日期】    951002
【裁判案由】    違反毒品危害防制條例
【裁判全文】
臺灣雲林地方法院刑事判決               95年度訴字第533號
公  訴  人  臺灣雲林地方法院檢察署檢察官
被      告  甲○○
上列被告因違反毒品危害防制條例案件，經檢察官提起公訴（95
年度毒偵字第601 號、95年度毒偵緝字第45號），於本院準備程
序進行中，被告就被訴事實為有罪之陳述，經合議庭裁定由法官
一人獨任進行簡式審判程序，判決如下：
    主      文
甲○○連續施用第一級毒品，累犯，處有期徒刑壹年；又施用第
二級毒品，累犯，處有期徒刑捌月。應執行有期徒刑壹年肆月。
    事實及理由
一、犯罪事實
    甲○○前因施用毒品案件，經本院裁定送觀察、勒戒後，認
    無繼續施用毒品傾向，於民國91年2 月6 日執行完畢釋放。
    又因贓物案件，經本院於91年12月17日，以91年度簡字第
    173 號判處有期徒刑3 月確定，復因施用第一、二級毒品案
    件，經本院於92年12月24日，以92年度訴字第512 號分別判
    處有期徒刑8 月、6 月，定應執行有期徒刑1 年確定，2 案
    接續執行，甫於94年5 月18日縮短刑期假釋出監，迄94年7
    月4 日未經撤銷假釋，以執行完畢論。猶不知悔改，於觀察
    、勒戒執行完畢釋放後5 年內，基於施用第一級毒品海洛因
    （下稱海洛因）之概括犯意，自94年7 月28日上午9 時許起
    至95年4 月27日上午9 時許止，在雲林縣斗南鎮○○路78號
    3 樓之2 住處內，以將海洛因粉末摻入香菸內點燃後吸食之
    方式，多次施用海洛因。復另行起意，於95年4 月27日上午
    9 時許，在其上開住處內，將第二級毒品甲基安非他命（下
    稱甲基安非他命）罝入玻璃製吸食器內，燒烤後吸食煙霧方
    式，施用甲基安非他命。嗣分別因違反職役職責案，經國防
    部北部地方軍事法院裁定羈押，嗣國防部北部軍事法院檢察
    署看守所人員於94年8 月24日採集尿液送驗結果，檢出毒品
    嗎啡之陽性反應；另於95年4 月27日下午3 時30分許，因另
    案通緝，為警在雲林縣大埤鄉○○村○○路○ 段360 巷67號
    福田釣魚場內採尿送驗後查獲。
二、認定犯罪事實所憑證據及理由
(一)國防部北部軍事法院檢察署看守所受觀察勒戒收容人尿液送檢
  名冊1紙。
(二)國軍桃園總醫院病理部檢驗科門診檢驗室尿液檢驗報告1紙。
(三)憲兵司令部刑事鑑識中心鑑驗通知書1紙。
(四)雲林縣警察局斗南分局查獲煙毒、麻藥嫌犯尿液送檢真實姓名
  對照表1 紙。
(五)詮昕科技股份有限公司濫用藥物尿液檢驗報告1 紙。
(六)刑案資料查註紀錄表。
(七)全國施用毒品案件紀錄表。
(八)被告甲○○於偵查中之供述筆錄。
(九)被告於本院審理時之自白，核與前開證據資料相符，本案事證
  明確，被告犯行堪以認定，應依法論科。
三、論罪科刑之理由
(一)行為後法律有變更者，適用行為時之法律，但行為後之法律有
  利於行為人者，適用最有利於行為人之法律，現行刑法第2 條
  第1 項定有明文。被告行為後，刑法業於94年1 月7 日修正，
  於94年2 月2 日公布，並於95年7 月1 日施行，是本案被告行
  為後，法律已有變更。又參酌最高法院95年5 月23日第8 次刑
  事庭會議決議，現行刑法第2 條第1 項之規定，係規範行為後
  法律變更所生新舊法律比較適用之準據法，於新刑法施行後，
  應適用新刑法第2 條第1 項之規定，綜其全部罪刑之結果，而
  為「從舊從輕」之比較。本案涉及法律變更之部分經附表所示
  比較修正前、後刑法之規定，以修正前刑法有利於被告，依現
  行刑法第2 條第1 項規定，自應適用修正前之刑法，合先敘明
  。
(二)核被告所為，係犯毒品危害防制條例第10條第1 項、第2 項之
  施用第一級毒品罪及第二級毒品罪。
(三)被告多次施用海洛因，時間緊接，觸犯犯罪構成要件相同之罪
  名，顯係基於概括犯意反覆為之，應依修正前刑法第56條連續
  犯之規定，論以一罪，並加重其刑。
(四)被告所犯前開施用第一級毒品及施用第二級毒品2 罪間，犯意
  各別，罪名互殊，應予分論併罰。
(五)被告前因贓物案件，經本院於91年12月17日，以91年度簡字第
  173 號判處有期徒刑3 月確定，復因施用第一、二級毒品案件
  ，經本院於92年12月24日，以92年度訴字第512 號分別判處有
  期徒刑8 月、6 月，定應執行有期徒刑1 年確定，2 案接續執
  行，甫於94年5 月18日縮短刑期假釋出監，迄94年7 月4 日未
  經撤銷假釋，以執行完畢論，此有臺灣高等法院被告前案紀錄
  表1 份在卷可查，其於有期徒刑執行完畢後，5 年之內再分別
  犯本案有期徒刑以上之罪，應依修正前刑法第47條累犯之規定
  ，均加重其刑。
(六)爰審酌被告前有毒品、贓物等多項前科，有臺灣高等法院被告
  前案紀錄表1 份可佐，其素行不佳，且經上開裁判執行完畢後
  不滿1 個月內，即再行施用海洛因，顯無確實戒毒之決心，且
  被告亦自承看到毒品受不了誘惑就會想吸食等情，實須藉由監
  獄管理單位，對被告施予矯正，以期收教化之功能，然被告犯
  後坦承犯行，而本案就安非他命部分僅吸食1 次，又其施用毒
  品犯行所生危害，主要以自戕身心健康為主等一切情狀，分別
  量處如主文所示之刑，並定其應執行刑。
四、應適用之法律
(一)刑事訴訟法第273條之1第1項、第299條第1項前段。
(二)毒品危害防制條例第10條第1項、第2項。
(三)刑法第11條前段、第2 條第1 項前段、第56條（修正前）、第
  47條（修正前）、第51條第5款（修正前）。
本案經檢察官黃楹榆到庭執行職務。
中    華    民    國    95    年    10    月    2     日
                  刑事第五庭  法  官  藍家偉
以上正本證明與原本無異。
如不服本判決，應於判決收受後10日內，向本院提出上訴狀（須
附繕本）。
                              書記官  徐基典
中    華    民    國    95    年    10    月    2     日
附錄本案論罪科刑法條全文：
毒品危害防制條例第10條：
施用第一級毒品者，處六月以上五年以下有期徒刑。
施用第二級毒品者，處三年以下有期徒刑。
附表
┌────────┬────────┬────────┬────────┐
│法        條    │修正前規定      │修正後規定      │新舊法之適用    │
├────────┼────────┼────────┼────────┤
│刑法第56條      │連續數行為而犯同│已刪除。        │(一)適用舊法。    │
│連續犯          │一罪名者，以一罪│                │(二)被告於本案係基│
│                │論。但得加重其刑│                │於概括犯意連續為│
│                │至二分一。      │                │之，依修正前刑法│
│                │                │                │第56條規定，應以│
│                │                │                │一罪論，並加重其│
│                │                │                │刑，於適用新法時│
│                │                │                │應分論併罰，修正│
│                │                │                │後刑法之規定並非│
│                │                │                │較有利於被告，依│
│                │                │                │刑法第2 條第1 項│
│                │                │                │前段規定，仍應適│
│                │                │                │用修正前刑法第56│
│                │                │                │條規定。        │
├────────┼────────┼────────┼────────┤
│刑法第47條      │受有期徒刑之執行│受徒刑之執行完畢│(一)適用舊法。    │
│累犯            │完畢，或受無期徒│，或一部之執行而│(二)被告前因贓物案│
│                │刑或有期徒刑一部│赦免後，五年以內│件，經本院於91年│
│                │之執行而赦免後，│故意再犯有期徒刑│12月17日，以91年│
│                │五年以內再犯有期│以上之罪者，為累│度簡字第173 號判│
│                │徒刑以上之罪者，│犯，加重本刑至二│處有期徒刑3 月確│
│                │為累犯，加重本刑│分之一。第98條第│定，復因施用第一│
│                │                │2 項關於因強制工│、二級毒品案件，│
│                │                │作處分之執行完畢│經本院於92年12月│
│                │                │或一部之執行而免│24日，以92年度訴│
│                │                │除後，五年以內故│字第512 號分別判│
│                │                │意再犯有期徒刑以│處有期徒刑8 月、│
│                │                │上之罪者，以累犯│6 月，定應執行有│
│                │                │論。            │期徒刑1 年確定，│
│                │                │                │2 案接續執行，甫│
│                │                │                │於94年5 月18日縮│
│                │                │                │短刑期假釋出監，│
│                │                │                │迄94年7 月4 日未│
│                │                │                │經撤銷假釋，以執│
│                │                │                │行完畢論，有臺灣│
│                │                │                │高等法院被告前案│
│                │                │                │紀錄表在卷可稽，│
│                │                │                │被告於有期徒刑執│
│                │                │                │行完畢後，5年以 │
│                │                │                │內再故意犯本案有│
│                │                │                │期徒刑以上之罪，│
│                │                │                │不論依修正前之刑│
│                │                │                │法第47條，或修正│
│                │                │                │後之刑法第47條第│
│                │                │                │1 項之規定，均構│
│                │                │                │成累犯，不生新舊│
│                │                │                │法比較之問題，應│
│                │                │                │依刑法第2 條第1 │
│                │                │                │項前段規定，逕依│
│                │                │                │修正前刑法第47條│
│                │                │                │規定，論以累犯，│
│                │                │                │加重其刑。      │
├────────┼────────┼────────┼────────┤
│刑法第51條第5款 │宣告多數有期徒刑│宣告多數有期徒刑│(一)適用舊法。    │
│數罪併罰定應執行│者，於各刑中之最│者，於各刑中之最│(二)修正後刑法第51│
│刑              │長期以上，各刑合│長期以上，各刑合│條第5 款規定並非│
│                │併之刑期以下，定│併之刑期以下，定│較有利於被告，仍│
│                │其刑期。但不得逾│其刑期。但不得逾│應依刑法第2 條第│
│                │20年。          │30年。          │1 項前段規定適用│
│                │                │                │行為時法律即修正│
│                │                │                │前刑法第51條第5 │
│                │                │                │款規定定其應執行│
│                │                │                │之刑。          │
└────────┴────────┴────────┴────────┘


司法院資訊處製作；財團法人民間司法改革基金會備份。
